臺灣高等法院臺中分院刑事判決　 94年度交上更(一)字第319號
上　訴　人
即　被　告　甲○○
選任辯護人　宋永祥　律師
　　　　　　陳芝荃　律師
上列上訴人因遺棄案件，不服臺灣臺中地方法院91年度交訴字第
120號中華民國91年8月21日第一審判決（起訴案號：臺灣臺中地
方法院檢察署91年度偵字第9882號），提起上訴，經最高法院第
一次發回更審，本院判決如下：
    主 　 文
上訴駁回。
    事 　 實
一、甲○○於民國九十一年五月十五日十八時至二十時許，在臺
    中縣豐原市○○路之海產店喝啤酒後，已達到無法安全駕駛
    動力交通工具之程度，仍於當晚酒後駕駛車牌號碼：Ａ三─
    六五０六號自用小客車上路（甲○○服用酒類，不能安全駕
    駛動力交通工具而駕駛部分，業據法院判處有期徒刑五月，
    得易科罰金確定），嗣於同日二十時二十分許，由台中縣豐
    原市○○路左轉南陽路時，自後擦撞同向行駛在右前方由乙
    ○○○所騎乘之車牌號碼：ＴＢＲ─八五二號機車肇事，致
    乙○○○人車倒地，受有右足部壓砸傷合併皮膚裂傷、右足
    踝部挫傷併腫痛之傷害（過失傷害部分未據告訴及起訴）。
    詎甲○○駕車肇事致人受傷後，竟不停車救護，反而駕車逃
    逸。警方據乙○○○及路人所記下之肇事車輛車牌號碼，旋
    即循線於同日二十一時許，在台中縣豐原市○○路○段九九
    巷八五號甲○○住處查獲上開肇事車輛，並於當日二十一時
    四十二分許，對甲○○檢測呼氣中酒精濃度，仍高達每公升
    一‧０四毫克。
二、案經台中縣警察局豐原分局報請臺灣臺中地方法院檢察署檢
    察官偵查起訴。
    理　  由
一、訊據被告甲○○對於右揭時、地酒後開車之事實坦承不諱，
    惟矢口否認有何肇事逃逸犯行，辯稱：伊當時因酒醉，不知
    道有擦撞到人，因伊所駕駛小客車沒有擦撞痕跡，亦可能小
    客車與機車迫近，被害人受驚跌倒，伊確實不知肇事，並無
    逃逸之意云云。
二、本院查：
  (一)前揭被告駕車於前揭時、地，自後擦撞同向行駛在右前方由
    乙○○○所騎乘之機車肇事，致乙○○○人車倒地，受有右
    足部壓砸傷合併皮膚裂傷、右足踝部挫傷併腫痛之傷害之事
    實，業據被害人指訴在卷，並有交通事故調查報告表、現場
    圖、診斷證明書附卷可查。
  (二)被告於肇事時，其精神狀態並未達到心神喪失之程度被告於
    酒後駕車，其於肇事後所測得呼氣酒精濃度為一．０四毫克
    ，固已超過現行實務所採，呼氣中酒精濃度達每公升零點五
    五毫克以上之標準甚多，然審酌：I證人即肇事時與被告同
    車之友人許漢濱於原審法院九十一年八月七日審理時證稱：
    當日晚上伊與被告至餐廳用餐完畢離開時，尚不到晚上八時
    ，被告結完帳，即到停車場準備開車，後來並邀伊至其家中
    泡茶，伊即搭乘被告所駕駛小客車至其家中泡茶等語。II被
    告於原審時，以書狀陳稱，其係由台中縣豐原市○○路左轉
    南陽路再右轉接永康路前行六百公尺，欲回田心路二段九十
    九巷八十五號家中等語，並繪製行進路線圖附卷可查。III被
    告於九十一年五月十六日檢察官偵查訊問時供稱：「（問：
    警方檢測酒精濃度每公升一．０四毫克有何意見？）答：沒
    有」「（問：當時精神狀況如何？）答：精神很好」「（問
    ：肇事逃逸有何答辯？）答：我在派出所已向被害人道歉並
    和解」等語，被告於酒後既尚能與友人相約至家中泡茶、駕
    駛系爭小客車返回家中，足證其當時酒醉程度並未達於對外
    在事物失去知覺、操控之狀態甚明。至被害人乙○○○於警
    訊時指稱：被告於派出所內發酒瘋，用腳踢桌子，用手打牆
    壁，致手與腳受傷流血云云，證人即承辦警員丙○○，於原
    審及本院審理證稱：酒測時，被告精神狀態很差，語無倫次
    ，明顯有酒醉情形云云，然查：依被告於派出所製作之筆錄
    ，其就肇事前在何處吃飯、飲酒若干、開車回家路線、車速
    、被查獲地點經過等情，均能供明在卷。而被告於派出所內
    發酒瘋，事涉被告酒品，證人丙○○於本院審理時亦證稱：
    被告對執法不滿亦是在派出所內鬧事原因之一等語，參酌前
    情，尚難憑此認定被告於肇事時，已陷於泥醉，而至對外在
    事物全然欠缺理解之程度。
  (三)被告於車禍發生時即知悉有肇事事實被害人乙○○○於警訊
    時指稱：車禍發生後，被告有將車速放慢，將頭伸出車窗外
    看我一下，馬上就開車逃逸等語，再於原審審理時指稱：伊
    被撞到後，見車子有人探頭出來，對向車道年輕人即追逐被
    告駕駛車輛，並抄下車號等語。參酌：I被害人於警詢時，
    即表明就過失傷害部分不提出告訴，且於本案起訴前，與被
    告達成民事和解，有筆錄之記載及和解書一紙附卷可查，是
    就上情，被害人應無飾詞誣攀被告之理。II檢察官於偵查時
    ，就上開被害人於警詢之指訴，訊之被告，被告對之亦不否
    認，供稱：伊可能是要右轉，所以把頭伸出來看左右後視鏡
    等語，不論所供汽車駕駛人將頭伸出車外，看左右後視鏡與
    常理是否相符，然被告既於肇事後，有將頭伸出看被害人，
    顯見其知悉肇事情事應無疑義。
  (四)證人即許漢濱雖於原審時到庭證稱：當時伊在車上，沒有感
    覺有撞到人，沒有看見機車有摔倒云云。惟查：被載者僅能
    證明自己之經歷，其不能證明被告究有無看到，且駕駛者依
    常情應比被載者留意車況及車道上之狀況，而機車確有摔倒
    係屬事實，證人許漢濱縱未看到，亦不能以此證明被告並未
    擦撞被害人及被告不知擦撞之情。
    綜合上述，本件事證明確，被告犯行應堪認定。
三、核被告甲○○所為，係犯刑法第一百八十五條之四之公共危
    險罪。原審因而適用刑事訴訟法第二百九十九條第一項前段
    ，刑法第一百八十五條之四、第四十一條第一項前段，罰金
    罰鍰提高標準條例第二條等規定，爰審酌被告之素行、於不
    能正常操控車輛之情形而達不能安全駕駛之程度時仍駕車上
    路，無視於公眾安全及其於肇事後未能對其所造成之損害適
    當處理，不但未報警處理、救護傷者，反而離開現場，及被
    告已與被害人達成民事和解賠償等一切情狀，判處有期徒刑
    六月，並諭知易科罰金之折算標準，其認事用法，核無違誤
    ，量刑亦稱妥當，被告猶執前詞提起上訴，為無理由，應予
    駁回。
四、據上論結，應依刑事訴訟法第三百六十八條，判決如主文。
本案經檢察官丁○○到庭執行職務。
中　　華　　民　　國　　94　　年　　10　　月　　19 　 日
              刑事第四庭  審判長法　官　劉　登　俊
                                法　官　陳　欣　安
                                法　官　江　德　千
上列正本證明與原本無異。
如不服本判決應於收受送達後十日內向本院提出上訴書狀，其未
敘述上訴之理由者並得於提起上訴後十日內向本院補提理由書（
均須按他造當事人之人數附繕本）。
                                書記官　粘　銘　環
中　　華　　民　　國　　94　　年　　10　　月　　26　　日
                                                      Ｉ
